hr-HR: Metoda obrade lateksa: Dunlop; Talalay; Ostalo
en: Latex processing method: Dunlop; Talalay; Other
it: Metodo di lavorazione del lattice: Dunlop; Talalay; Altro
el: Μέθοδος επεξεργασίας λατέξ: Dunlop; Talalay; Άλλο
sv: Processmetod för latex: Dunlop; Talalay; Övrigt
nl: Latexverwerkingsmethode: Dunlop; Talalay; Overig
ko: 라텍스 가공 방식: 던롭; 탈라레이; 기타
nb: Behandlingsmetode for lateks: Dunlop; Talalay; Annet
th: วิธีการแปรรูปน้ำยาง: ดันลอป; ทาลาเลย์; อื่นๆ
pt-PT: Método de processamento do látex: Dunlop; Talalay; Outro
cs: Způsob zpracování latexu: Dunlop; Talalay; Jiné
ja: ラテックス加工方法: ダンロップ; タラレイ; その他
fi: Lateksin käsittelymenetelmä: Dunlop; Talalay; Muu
hu: Latex feldolgozási módja: Dunlop; Talalay; Egyéb
fr: Procédé de traitement du latex: Dunlop; Talalay; Autre
bg-BG: Метод за обработка на латекс: Дънлоп; Талалай; Друго
vi: Phương pháp chế biến mủ cao su: Dunlop; Talalay; Khác
ro-RO: Metodă de procesare a latexului: Dunlop; Talalay; Altele
tr: Lateks işleme yöntemi: Dunlop; Talalay; Diğer
pt-BR: Método de processamento de látex: Dunlop; Talalay; Outro
de: Latexverarbeitungsmethode: Dunlop; Talalay; Sonstige
zh-CN: 乳胶加工方法: 邓禄普工艺; 特拉雷工艺; 其他
ru: Метод обработки латекса: Данлоп; Талалай; Другое
es: Método de procesamiento de látex: Dunlop; Talalay; Otro
da: Forarbejdningsmetode for latex: Dunlop; Talalay; Andet
pl: Metoda przetwarzania lateksu: Metoda Dunlopa; Metoda Talalaya; Inne
zh-TW: 乳膠加工方式: 鄧祿普; 特拉雷; 其他
sl-SI: Način predelave lateksa: Dunlop; Talalay; Drugo
lt-LT: Latekso apdorojimo būdas: Dunlop; Talalay; Kita
sk-SK: Spôsob spracovania latexu: Dunlop; Talalay; Iné